【裁判字號】    92,易,1949
【裁判日期】    921118
【裁判案由】    偽造文書
【裁判全文】
臺灣臺中地方法院刑事判決                        九十二年度易字第一九四九號
    公  訴  人  臺灣臺中地方法院檢察署檢察官
    被      告  丁○○
右列被告因偽造文書案件，經檢察官聲請以簡易判決處刑（九十二年度偵字第一○五
五九號），暨聲請併案辦理（九十二年度偵字第一一○七○號），本院豐原簡易庭認
不宜逕以簡易判決處刑，移由本院改依通常程序審判，被告於準備程序中就被訴及聲
請併案辦理之事實均為有罪之陳述，受命法官於聽取當事人之意見後，由本院合議庭
裁定以簡式審判程序判決如左：
    主  文
丁○○連續行使偽造國民身分證，足以生損害於公眾及他人，處拘役伍拾日，如易科
罰金，以參佰元折算壹日。
扣案之偽造陳品宏、乙○○身分證上之丁○○照片各壹張均沒收。
    事  實
一、丁○○於民國九十二年五月間某日，受真實姓名年籍均不詳綽號「阿民」年約三
    十七、八歲之成年男子之邀，加盟不詳之○二○四對方付費電話公司，並提供其
    個人之照片四張予「阿民」辦理公司證件，詎「阿民」竟於不詳時間、地點，持
    其中兩張照片，分別黏貼於其所偽造之陳品宏（依丙○○之出生年籍及統一編號
    偽造）、乙○○身分證上，嗣與丁○○基於行使偽造身分證之概括犯意聯絡，連
    續於九十二年五月十一日，在臺中市○○路與大雅路口，「阿民」將該偽造之
    陳品宏身分證交予丁○○，請丁○○持該身分證去申請○二○四對方付費電話，
    而丁○○明知貼其照片之該陳品宏身分證是偽造的，竟於九十二年五月二十日十
    三時三十分許，持該偽造之身分證至臺中縣豐原市○○街二一號甲○○○公司豐
    原營運處申請電話，並交付該偽造之陳品宏身分證予承辦人員羅連財辦理，以為
    行使，惟旋遭羅連財識破，而報警當場逮獲，及扣得該張偽造之陳品宏身分證，
    於九十二年五月二十四日，在臺中市○○路與青海路口某泡沫紅茶店，「阿民
    」再交付偽造之乙○○身分證予丁○○，請丁○○持該身分證去申請○二○四對
    方付費電話，而丁○○明知貼其照片之該乙○○身分證是偽造的，仍於九十二年
    五月二十七日十五時二十分許，與「阿民」所派遣而有犯意聯絡之張欽洲（已成
    年，檢察官另案偵辦），持該偽造之身分證至臺中市○○區○○路二三號甲○○○公司臺中逢甲服務中心申請電話，並交付該偽造之乙○○身分證予承辦人員陳
    文鑑辦理，以為行使，但亦立即經陳文鑑識破報警當場逮獲，及扣得該張偽造之
    乙○○身分證。丁○○以上所為，足以生損害於丙○○、乙○○、甲○○○公司
    ，及戶政機關對於身分證管理之正確性。
二、案經臺中縣警察局豐原分局及臺中市警察局第六分局先後報請臺灣臺中地方法院
    檢察署檢察官聲請以簡易判決處刑暨聲請併案辦理。
    理  由
一、右揭事實業據被告丁○○坦承不諱，核與被害人丙○○（偏名陳品宏）及證人羅
    連財、陳文鑑在警詢中所陳述之情節相符，並有扣案之偽造陳品宏、乙○○身分
    證足憑，而該二張偽造身分證經本院勘驗結果，上面確實黏貼被告之照片，且該
    張偽造乙○○身分證，經送請法務部調查局鑑定結果，亦認確係偽造品無誤（參
    第一一○七○號偵卷第五八頁鑑定通知書）。本件事證明確，被告犯行應堪認定
    。
二、按身分證係證明人之身分之證件，屬刑法第二百十二條之特種文書，被告明知「
    阿民」所交付之陳品宏、乙○○身分證係偽造的，竟連續持向甲○○○公司申請
    電話之行為，足以使丙○○、乙○○受有於他人利用申請之電話為不法行為時可
    能遭檢警追查之損害，使甲○○○公司受有客戶資料管理失其正確性之損害，使
    戶政機關受有對於身分證之管理失其正確性之損害。故核被告所為，係犯刑法第
    二百十六條、第二百十二條之行使偽造特種文書罪。其第一次行為與「阿民」，
    第二次行為與「阿民」及張欽洲，有犯意聯絡及行為分擔，均為共同正犯；又被
    告二次犯行，時間緊接，方法相同，觸犯構成要件相同之罪名，顯係基於概括犯
    意為之，應依連續犯之規定論以一罪，並加重其刑；再檢察官聲請併案辦理部分
    （即第二次持偽造乙○○身分證申請電話），與起訴事實有連續犯之裁判上一罪
    關係，本院自得併予審理；另被告向甲○○○公司所申請者為○二○四對方付費
    電話，尚無申請者欠繳電話費之虞，自無得財產上不法利益之情形，與刑法詐欺
    罪之構成要件不符，附此敘明。爰審酌被告犯後坦認所為，態度良好，頗具悔意
    ，因即時被發現所造成之損害不大等一切情狀，量處如主文所示之刑，並諭知易
    科罰金之折算標準。扣案之偽造陳品宏、乙○○身分證上之被告照片各一張，係
    被告所有供本犯行所用之物，此經被告陳明在卷，依刑法第三十八條第一項第二
    款之規定，併予宣告沒收。
據上論斷，應依刑事訴訟法第四百五十二條、第二百七十三條之一第一項、第二百九
十九條第一項前段，刑法第五十六條、第二百十二條、第二百十六條、第四十一條第
一項前段、第三十八條第一項第二款，罰金罰鍰提高標準條例第一條前段、第二條，
判決如主文。
中      華      民      國    九十二    年     十一     月     十八     日
            法  官  李  秋  娟
右正本證明與原本無異。
如不服本判決，應於判決送達後十日內向本院提出上訴狀，上訴於臺灣高等法院臺中
分院( 須附繕本 )。
                                        書記官
中    華    民    國      九十二      年       十一      月     十八    日
附錄論罪科刑法條
中華民國刑法第二百十二條
 (偽造變造特種文書罪)
偽造、變造護照、旅券、免許證、特許證及關於品行、能力服務或其他相
類之證書、介紹書，足以生損害於公眾或他人者，處一年以下有期徒刑、
拘役或三百元以下罰金。
刑法第二百十六條
行使第二百十條至第二百十五條之文書者，依偽造、變造文書或登載不實事項或使登
載不實事項之規定處斷。


司法院資訊處製作；財團法人民間司法改革基金會備份。
